【裁判字號】    99,訴,896
【裁判日期】    991209
【裁判案由】    違反槍砲彈藥刀械管制條例
【裁判全文】
臺灣臺南地方法院刑事判決               99年度訴字第896號
公  訴  人  臺灣臺南地方法院檢察署檢察官
被      告  陳致力
指定辯護人  莊信泰律師
上列被告因違反槍砲彈藥刀械管制條例案件，經檢察官提起公訴
（99年度偵字第7650號），本院判決如下：
    主  文
陳致力未經許可，寄藏可發射子彈具有殺傷力之改造手槍，累犯
，處有期徒刑年陸月，併科罰金新臺幣伍萬元，罰金如易服勞
役，以新臺幣壹仟元折算壹日。扣案之仿BERETTA 廠M9型改造手
槍壹枝（含彈匣壹個、槍枝管制編號：0000000000號
）沒收。
    事  實
一、陳致力前於民國94年間因違反毒品危害防制條例案件，經本
    院以94年度訴字第743 號判決判處應執行有期徒刑1 年5 月
    確定，上訴後，經臺灣高等法院臺南分院以94 年 度上訴字
    第974 號判決駁回確定；復於95年間因違反毒品危害防制條
    例案件，經臺灣高等法院臺南分院以95年度上訴字第812 號
    判決判處應執行有期徒刑1 年4 月，上訴後，經最高法院以
    95年度台上字第6765號判決駁回確定，嗣經臺灣高等法院臺
    南分院以96年度聲減字第51 號裁定減刑為應執行有期徒刑8
    月確定；再於同年間因違反槍砲彈藥刀械管制條例案件，經
    本院以95年度訴字第988 號判決判處有期徒刑1 年10月確定
    ，上訴後，經臺灣高等法院臺南分院以96年度上訴字第136
    號判決駁回確定，嗣上開95年間所犯各罪，經臺灣高等法院
    臺南分院以96年度聲字第1113號裁定應執行有期徒刑2 年5
    月確定，與前揭有期徒刑1 年5 月部分接續執行，於98年2
    月19日縮短刑期假釋出監，並於98年10月11日縮刑期滿執行
    完畢。詎其猶不知悔改，明知具有殺傷力之改造手槍，係槍
    砲彈藥刀械管制條例所列管之違禁物，非經主管機關許可，
    不得持有、寄藏之，竟未經許可，基於寄藏具有殺傷力之改
    造手槍之犯意，於92、93年間某日，在臺南市○區○○路15
    號，受其國中同學吳大彥（已歿）之委託，收受吳大彥所交
    付可發射子彈具殺傷力之仿BERETT A廠M9型半自動改造手槍
    1 枝（含彈匣1 個，槍枝管制編號0000000000號），並將之
    藏放在其前位於臺南市○區○○○路109巷88 號租屋處等地
    ，而未經許可寄藏上開具殺傷力之改造手槍1 枝。嗣於99年
    5 月8 日13時50分許，因另案為警在臺南市○區○○街163
    巷巷口查獲，並經其主動供出及帶同警方至前述租屋處起出
    上開改造槍枝後，始知上情。
二、案經臺南市警察局第六分局報請臺灣臺南地方法院檢察署檢
    察官偵查起訴。
    理  由
壹、程序方面：
    按現行刑事訴訟法為保障被告之反對詰問權，排除具有虛偽
    危險性之傳聞證據，以求實體真實之發見，於該法第159 條
    第1 項明定被告以外之人於審判外之言詞或書面陳述，除法
    律有規定者外，不得作為證據。而刑事訴訟法第159 條之1
    至159 條之4 為傳聞法則之例外規定，被告以外之人於審判
    外之陳述，雖不符前4 條之規定，但經當事人於審判程序同
    意作為證據，法院審酌該言詞陳述或書面陳述作成時之情況
    ，認為適當者，亦得為證據；當事人、代理人或辯護人於法
    院調查證據時，知有第159 條第1 項不得為證據之情形，而
    未於言詞辯論終結前聲明異議者，視為有前項之同意，刑事
    訴訟法第159 條之5 定有明文。查本判決所引用之供述證據
    ，業據檢察官、被告潘賢文及辯護人於準備程序時均不爭執
    證據能力，迄至言詞辯論終結前，亦未主張有刑事訴訟法第
    159 條第1 項不得為證據之情形，本院審酌該等證據作成時
    之情狀，並無違法或不當之情事，與本案待證事實間並有相
    當之關聯性，認為以之作為本案之證據亦屬適當，依上開規
    定，自具有證據能力。另其餘非供述證據亦均經法定程序取
    得，無不得為證據之情形，自均有證據能力。
貳、實體方面：
一、上開事實，業據被告陳致力於警、偵訊及本院審理時均供承
    不諱（見警卷第1 至7 頁、偵卷第7 至8 頁、本院卷第125
    頁），並有改造手槍1 枝（含彈匣1 個）扣案及扣押筆錄、
    扣押物品目錄表、臺南市警察局槍枝初步檢視報告表各1 份
    暨查獲現場照片6 幀在卷可證（見警卷第8 至10、13至18頁
    ），而參以本件被告所供出之委託寄藏者雖已身故，然依卷
    附吳大彥個人基本資料查詢結果（見警卷第19頁），可知確
    有吳大彥之人，且其年齡復與被告相仿，均係49年次，依此
    足認被告自白：扣案之改造手槍係由其已故之國中同學吳大
    彥委託寄藏等語，核尚與事實相符，應可憑採。而扣案之改
    造手槍1 枝，經送請內政部警政署刑事警察局依「檢視法」
    、「性能檢驗法」鑑定結果，認「送鑑手槍1 枝（槍枝管制
    編號：0000000000號），係改造手槍，由仿BERETTA 廠M9型
    半自動手槍製造之槍枝，換裝土造金屬槍管而成，擊發功能
    正常，可供擊發適用子彈使用，認具殺傷力等情，有該局99
    年5 月28日刑鑑字第0990068572號鑑定書1 份及槍枝照片4
    幀在卷可按（見偵卷第32頁），上開鑑定結果，係鑑驗機關
    以其專業知識及精密儀器測試後所得之結論，自可憑信，是
    扣案之改造手槍1 枝，確屬槍砲彈藥刀械管制條例第4 條第
    1 款所稱之槍砲無訛。從而，本件事證明確，被告犯行均堪
    認定。
二、論罪科刑部分：
(一)、按寄藏與持有，均係將物置於自己實力支配之下，僅寄藏必
    先有他人之持有行為，而後始為之受寄代藏而已，故寄藏之
    受人委託代為保管，其保管之本身，亦屬持有，不過，此之
    持有係受寄之當然結果，法律上自宜僅就「寄藏」行為為包
    括之評價，不應另就「持有」予以論罪；又未經許可持有槍
    、彈，其持有之繼續，為行為之繼續，亦即一經持有槍、彈
    ，罪已成立，但其完結須繼續至持有行為終了時為止。則包
    含持有之寄藏槍、彈行為，自亦為行為之繼續，其犯罪之完
    結須繼續至寄藏行為終了時為止（最高法院74年台上字第34
    00號判例、88年度台上字第7012號判決意旨參照）。是以，
    被告於92、93年間受託寄藏槍枝後，槍砲彈藥刀械管制條例
    及刑法固歷經數次修正，然其行為既繼續至99年5 月8 日為
    警查獲時止，依前揭最高法院裁判意旨，自應逕行適用現行
    之槍砲彈藥刀械管制條例及刑法相關規定論處，而無新舊法
    比較適用之問題，合先敘明。
(二)、核被告所為，係犯槍砲彈藥刀械管制條例第8 條第4 項之未
    經許可，寄藏可發射子彈具殺傷力之改造手槍罪。又被告前
    有事實欄所載之論罪科刑及執行紀錄，有臺灣高等法院被告
    前案紀錄表1 份在卷可按，其受徒刑之執行完畢，5 年以內
    故意再犯有期徒刑以上之本罪，為累犯，依法應加重其刑。
    再犯本條例之罪自首，並報繳其持有之全部槍砲、彈藥、刀
    械者，減輕或免除其刑，固為槍砲彈藥刀械管制條例第18條
    第1 項前段所明定。惟按自首者，係行為人自行申告自己尚
    未被發覺之犯罪行為，而自願接受法院之裁判。是自首之要
    件，除須行為人所申告之內容需為自己所犯之罪，及申告之
    時機為刑事追訴機關發覺犯罪前申告之外，尚須行為人申告
    後必須自動接受裁判。否則，雖有自願接受裁判之意思表示
    ，但事後復拒不到案，或逃逸無蹤，則此行為人顯無悔罪投
    誠之意，而與自首之本旨不符，不能成立自首（最高法院93
    年度台上字第550 號判決意旨參照）。查本件被告係於有偵
    辦犯罪權限之機關或公務員尚未發現其寄藏槍枝犯行前，即
    向警方坦承犯行並帶同起出扣案槍枝之情，固有臺南市警察
    局第六分局99年7 月12日南市警六刑偵字第09946292450 號
    函1 份在卷可考（見本院卷第32頁），惟被告嗣經本院合法
    傳喚、拘提均未到案，且經本院以99年8 月19日以99年度南
    院龍刑日緝字第283 號發布通緝，至99年9 月15日始為臺南
    市警察局第二分局警員緝獲歸案等情，有本院送達證書、拘
    票及執行拘提報告各2 件及上開通緝書1 份在卷可按（見本
    院卷第28至29、43至48、52頁），顯見被告於坦承寄藏槍枝
    犯行後，於本院審理中已有逃匿之事實，難認有接受裁判之
    意，揆之前揭最高法院判決意旨，即與自首之要件不合，當
    亦無槍砲彈藥刀械管制條例第18條第1 項前段之適用。至刑
    法第59條之得酌量減輕其刑者，必須犯罪另有特殊之原因與
    環境等情，而在客觀上足以引起一般同情，認為即予宣告法
    定最低度刑期猶嫌過重者，始有其適用，至於被告犯行、情
    節輕微或被告犯罪之動機、手段、犯罪後之態度等各種情狀
    ，僅可為法定刑內從輕科刑之標準，不得據為酌量減輕之理
    由（最高法院28年上字第1064號、45年台上字第1165號、51
    年台上字第899 號判例意旨參照）。查本件固係由被告主動
    供出並帶同警方起出寄藏槍枝，然寄藏槍枝對社會治安潛在
    危害甚鉅，且其前已有槍砲前科，本次寄藏槍枝時間復長達
    6 、7 年之久，期間均未思循合法管道報繳槍枝，迄至另案
    為警查獲後始行供出本案犯行，難認有何真摰悔悟之心。況
    本件亦查無其他事證足認被告上開犯罪另有特殊之原因與環
    境，在客觀上足以引起一般同情，即使宣告法定最低度刑猶
    嫌過重之情事，被告所犯即難邀憫恕，不宜引用刑法第59條
    規定酌量減輕其刑。是辯護人以被告於警方未發覺扣案槍枝
    前，即向警方自首，並帶同起出扣案槍枝，符合槍砲彈藥刀
    械管制條例第18條第1 項前段規定，且誠實悔悟行為殊屬難
    得，其犯罪情狀顯有憫恕之處，並請依刑法第59條規定減輕
    其刑云云，核非有據，自不足採。爰審酌被告前有違反毒品
    危害防制條例、違反槍砲彈藥刀械管制條例等前科，素行不
    佳，非法寄藏具殺傷力之改造手槍，且寄藏之時間非短，對
    於社會秩序及治安之危害非輕，惟念其寄藏槍枝數量僅1 枝
    、寄藏期間未持以犯罪，惡性尚非嚴重，且本件係被告主動
    帶同起出改造槍枝，犯後始終坦認犯行，態度尚佳，並兼衡
    其犯罪之動機、目的、智識程度及生活狀況等一切情狀，量
    處如主文所示之刑，並就罰金部分諭知易服勞役之折算標準
    。扣案之仿BERETTA 廠M9型改造手槍1 枝（含彈匣1 個，槍
    枝管制編號0000000000號），係槍砲彈藥刀械管制條例所列
    管之違禁物，已詳如前述，應依刑法第38條第1 項第1 款規
    定，宣告沒收。
據上論結，應依刑事訴訟法第299 條第1 項前段，槍砲彈藥刀械
管制條例第8 條第4 項，刑法第11條前段、第47條第1 項、第42
條第3 項前段、第38條第1 項第1 款，判決如主文。
本案經檢察官詹尚晃到庭執行職務。
中    華    民    國    99    年    12    月    9     日
                  刑事第十庭  審判長法  官  張瑛宗
                                    法  官  蔡孟珊
                                    法  官  蘇碧珠
以上正本證明與原本無異。
如不服本判決應於收受本判後10日內向本院提出上訴書狀，並應
敘述具體理由。其未敘述上訴理由者，應於上訴期間屆滿後20日
內向本院補提理由書狀（均須按他造當事人之人數附繕本）「切
勿逕送上級法院」。
                                    書記官  許哲萍
中    華    民    國    99    年    12    月    9     日
附錄本案論罪科刑法條全文
槍砲彈藥刀械管制條例第8條第4項：
未經許可，持有、寄藏或意圖販賣而陳列第1 項所列槍枝者，處
3 年以上10年以下有期徒刑，併科新臺幣700 萬元以下罰金。

司法院資訊處製作；財團法人民間司法改革基金會備份。
